# A2_inlamning_2_ESC

Grupp 4
Oskar Bergman
Conny Pettersson
Madeleine Dahlqvist
Rasmus B√§ckstr√∂m
Hanna Rosberg
William Nylander

A3, inl√§mning 2: Planering av grupparbete, ESC-sidan.

2023-11-14: Schemalagt gruppm√∂te p√• Discord 09.30
Fr√•nvarande: Ingen
Protokollf√∂rare: Rasmus 

1.	Hur planerar ni att dela upp arbetet?
D√• vi √§r 6st personer planerar vi att dela upp de tre momenten i grupper om tv√• och tv√•.
Mer detaljerad planering beh√∂ver ske efter kommande lektion/f√∂rel√§sning.

2.	N√§r ska ni ha gruppm√∂ten? Best√§m alla datum redan nu.
Fasta tider f√∂r gruppm√∂ten √§r tisdagar och fredagar 09.30 p√• Discord.

3.	Hur sk√∂ter ni kommunikationen mellan m√∂ten?
Vi har skapat separata rum f√∂r gruppen i v√•r Discord, b√•de voice/text. 

4.	Vems befintliga kod ska ni utg√• ifr√•n?
Vi utg√•r ifr√•n Oskars kod. 


2023-11-15: Extra gruppm√∂te p√• Discord 15.00
Fr√•nvarande: Hanna, William
Protokollf√∂rare: Rasmus 

1.	Oskar delar sitt repo p√• GitHub s√• vi kan samarbeta, kolla mailen alla!
-	Clona repot och checka s√• allt funkar med git status.
-	Kolla s√• att SASS fungerar.

2.	Vi provade att l√§gga till ny branch och pusha till GitHub, fungerade fint.
-	OBS! Kom ih√•g att inte jobba i branch main.

3.	Vi gick igenom informationen/layouten p√• Whimsical. Vilken HTML/CSS ska g√∂ras. 

4.	La till rubrik f√∂r fr√•gor i detta dokument och √§ven rubrik f√∂r vad som ska g√∂ras p√• HTML och JS. Kanske beh√∂ver ha detta separat senare, vi f√•r se. 

2023-11-17: Schemalagt gruppm√∂te p√• Discord 09.30
Fr√•nvarande: Ingen
Protokollf√∂rare: Rasmus 

1.	Vi s√•g till att synca v√•ra repon fr√•n GitHub och gick igenom de √§ndringar som skett.  P√• challengessidan finns nu en start p√• filterbox. 
-	Vi kollade p√• en f√∂rsta merge och vilka conflicts som d√∂k upp och hur man ska hantera det. 
-	Oskar gjorde en fetch API och det verkar funka att h√§mta datan. 

2.	Vi delade upp arbetet lite mer enligt f√∂ljande:
-	Oskar och William forts√§tter med indatan och att korten ska dyka upp p√• sidan.
-	Rasmus och Conny forts√§tter med filterboxen. 
-	Madde och Hanna forts√§tter med Bookroomboxarna. 
OBS! En fortsatt kom-ih√•g. Jobba i din egen branch! üòä

2023-11-21: Schemalagt gruppm√∂te p√• Discord 09.30
Fr√•nvarande: Ingen
Protokollf√∂rare: Rasmus

1.	Vi gick igenom kom-ih√•g anteckningar ifr√•n g√•rdagens f√∂rel√§sning och beslutade f√∂ljande: Anv√§nda Prettier kodformatering i VS Code.
Anv√§nda en gemensam JS fil men med klasser s√• vi kan dela upp roller/ansvar, vi k√∂rde igenom detta tillsammans och Oskar delade sk√§rm. 

NUL√ÑGE: 
Alla ‚Äùkort‚Äù syns p√• sidan. 
Filterbox g√•r att ta fram och klicka bort. 
Oskar/William forts√§tter med att f√• korten ‚Äùr√§tt‚Äù och top3. 
Rasmus/Conny forts√§tter med filtrering. 
Hanna/Madde forts√§tter med bokningsdelen. 

Github √§r uppdaterat. Jobba i DIN branch och g√∂r en git pull s√• f√•r du allt det senaste. 
Kom ih√•g att inte vara i main och g√∂ra en push!





2023-11-22: Extra gruppm√∂te p√• Discord 13.00
Fr√•nvarande: Ingen
Protokollf√∂rare: Rasmus

1.	Inte j√§ttemycket detta m√∂tet. Vi hade mest problem med en html (challenges) som fick dubbla rader mm i en Merge p√• GitHub. 

2023-11-23: Extra gruppm√∂te p√• Discord 09.30
Fr√•nvarande: William, Hanna
Protokollf√∂rare: Rasmus

1.	Vi gjorde en del pull-req mm f√∂r att bli uppdaterade. Sedan var det f√∂rel√§sning resten av dagen. Nu har vi tid till enbart detta fram√•t, nu m√•ste vi f√• ordning p√• sakerna. 

2023-11-24: Schemalagt gruppm√∂te p√• Discord 09.30
Fr√•nvarande: William
Protokollf√∂rare: Rasmus 

1.	Vi gjorde en del pull-req mm f√∂r att bli uppdaterade. Uppm√§rksammade lite CSS buggar.
Alla forts√§tter med sitt. P√• m√•ndag beh√∂ver vi genomg√•ng igen f√∂r att kunna komma vidare.  

2023-11-27: Extra gruppm√∂te p√• Discord 09.30
Fr√•nvarande: Madde, Hanna
Protokollf√∂rare: Rasmus 

1.	VIKTIGT: Inte anv√§nda Prettier i HTML. Bara HTML standard formatering. 
2.	Vi mergade en pull req men fick problem med m√•nga extra rader i HTML (challenges). Tog hj√§lp av l√§rare Richard som visade p√• exempel och tips f√∂r att undvika dessa problem. 
Viktigt att komma ih√•g att vi m√•ste vara mer noggranna vid granskning. Kom ih√•g att inte pusha till main direkt utan att jobba i egen branch och granska.
Problemen l√∂stes och vi √§r ig√•ng igen. Dock kan det saknas kod fr√•n Hanna och Madde s√• se till att f√• hem det senaste och l√§gg till erat igen. Imorgon skriver vi upp exakt vad som √§r kvar och reder ut de fr√•getecken som finns. 





2023-11-29: Anteckningar fr√•n en ‚Äùarbetsdag‚Äù
Protokollf√∂rare: Rasmus

En liten sammanfattning vad som h√§nt idag och hur vi b√∂r starta dagen imorgon:
Filtrering funkar fint, b√•de type, rating och tags. S√∂krutan jobbar William vidare p√•, det √§r n√§ra nu.
Oskar har kikat vidare p√• hur filtreringsfunktionerna fungerar tillsammans. Vi kan prata om det imorgon igen (finns lite info i Slack med info fr√•n Richard).
Det kvarst√•r lite fr√•getecken kring styling/mobilanpassat mm. Imorgon borde vi g√• igenom steg f√∂r steg vad som √§r kvar och hur vi tycker sidan ska fungera.
Bokningssteget f√•r Hanna och Madde fylla i info om ni har n√•got nytt vi andra beh√∂ver ta del av. 

F√∂r ca en timme sedan pushades det senaste till github och mergades med main.

OBS! En reminder att bara pusha till Github fr√•n din egen branch s√• vi inte √•ker p√• n√•got tokigt 

Mitt f√∂rslag √§r m√∂te 09.30 imorgon, vore riktigt nice om alla kan. //Rasmus 


2023-11-30: Extra gruppm√∂te p√• Discord 09.30
Fr√•nvarande: Ingen
Protokollf√∂rare: Rasmus
Att g√∂ra: 
Desktop och mobile: 
-	On-site och Online knappar ska leda till challenges html inkl. filtrering. 
KLART

-	Styling f√∂r filterbox p√• mobil ska fixas. (vertikalt?)
KLART

-	Filtreringsfunktioner tillsammans? 
P√Ö HOLD. F√ñRB√ÑTTRING.

-	Felmed. No challenges. Se whimsical.
KLART

-	Titel ska importeras till bokning (steg 1 och 2). 
KLART

-	Styling till bokning. 

-	Rensa upp bland kommentarer och kod som inte anv√§nds. 
P√ÖG√ÖENDE



// BLANDAT

Fr√•gor: 

HTML/CSS/JS to do: 
Uppdelning enligt f√∂ljande: 
1.	Challenges start (alla challenges) Oskar och William. 
2.	Filtrering Rasmus och Conny.
3.	Bokningstegen Madde och Hanna. 
Nuvarande status: Hannas bokningsdel kvarst√•r.


Kom-ih√•g fr√•n 231120 Richards lektion: 
4.	Anv√§nda gemensam kodformatering? Prettier? Det k√∂r vi p√•.
5.	Separera koden. Olika filer f√∂r JS? Mer? Bundling eller bara moduler?
6.	Bygga grunden enligt Richards exempel med classes?
7.	N√•got mer?

Kom-ih√•g fr√•n 231122 Richards lektion: 
8.	Disk. Kring VG-niv√•. Testning osv.
